---
title: "ch1_land_use"
output:  
  md_document:
    toc: true
    variant: markdown_github
bibliography: ../refs/references.bib
csl: ../refs/ecology.csl
---

```{r, include=FALSE}
knitr::opts_chunk$set(echo = TRUE)
```

```{r setup, echo=FALSE}
show_text <- FALSE
```


# LAND USE

Notas sobre el land use
Cáñar 
* Evolución dispar del robledal: regresión y procesos inversos. 
* Parcelas de cultivos herbáceos de secano han ido arrebatando terreno al robledal, no solo en las partes bajas colindante con las areas abancaladas de cultivo tradicional, sino también, una vez realizada la tala, en nuevos espacios en el interior de la masa arbórea, como se plasma en la cartografía de 1957. 
* Abandono de estos cultivos a partir de años 80 






Gran intensidad de uso de los recursos a finales de siglo XIX, seguido de una disminución progesiva de la agricultura. Esto se detuvo durante la época de los 40 (autarquía económica). Exodo rural desde 1960. Martin Paegelow, Maria Camacho Olmedo 2005 



El uso máximo de los recursos naturales se produjo a fines del siglo XIX, seguido de una disminución progresiva de la agricultura. Solo se detuvo durante la década de 1940 (período de autarquía económica). Desde principios de la década de 1960, el éxodo rural se hizo general en las montañas españolas con una rendición sucesiva de tierras no irrigadas y tierras de regadío situadas a gran altitud. Este proceso es seguido por la rendición o una semi rendición de tierra irrigada que se encuentra en un nivel inferior. La transformación de las tierras de cultivo en tierras en barbecho contribuyó a un paisaje homogenizador. En el contexto regional, Alta Alpujarra Granadina es un ejemplo significativo para este proceso intensivo de rendición



## 
```{r echo=FALSE, results='asis', eval=show_text}
cat("


")
```

\footnotesize
# References 


