---
title: "ch1_climate_change"
output:  
  md_document:
    toc: true
    variant: markdown_github
bibliography: ../refs/references.bib
csl: ../refs/ecology.csl
---

```{r, include=FALSE}
knitr::opts_chunk$set(echo = TRUE)
```

```{r setup, echo=FALSE}
show_text <- FALSE
```


# Clima en SN 


Notas para cambio en el clima en montañas: 
* Ver datos de Nogués-Bravo et al. 2008 



# Notas sobre sequía. `TODO` Ordenar 


definir de forma genérica las sequías
Las sequías son un fenómeno ... 

Following Mishra and Singh (2010) drought can be classified as meteorological, agricultural, hydrological, ground-water and socio-economic. ---> Mirar 

... hablar de que es algo típico en el mediterráneo, pero que en los últimos años está ocurriendo un aumento debido al cambio climático ... 

... aquí revisamos un poco el estado del arte (estudios )

Varios estudios, utilizando diferentes fuentes de datos e índices de sequía, han puesto de manifiesto la existencia de un incremento en la frecuencia de las sequías [@Lloyd2002; @Sousa2011; @VicenteSerrano2014; @Coll2016]. Durante el siglo XX se ha observado una tendencia hacia condiciones mas sécas en Europa [@Linolello2012; @Spinoni2015], siendo el incremento de la frecuencia de las sequías particularmente importante para la región Mediterránea [@Hoerling2012]. En la Penísula Ibérica, además se ha observado un aumento en la severidad de las sequías [@VicenteSerrano2014; @Pascoa2017], especialmente en la zona sur donde 

These agree with the findings of Greve et al. [38] that identified the Southwest of the IP as one hot spot of the pattern “dry gets drier.”
conviertiendo a la zona sur de Europa en un *hotspot* del cambio climático [@Greve2014]. 


Severe and long drought events are frequent in the IP, with strong effects in ecosystems and the related social and economic impacts [10, 18]. 




... y luego aquí hablamos de Sierra Nevada en cuestión (con datos que analicemos) 

# CRU 
El conjunto de datos CRU procede de cientos de estaciones dispersas de forma no aleatoria a lo largo de la tierra, con mayor cantidad de estaciones en latitudes medias que en las zonas tropicales o en el Ártico. 

Algunos autores [Harris et al] han comprobado una alta correlación de las series de datos CRU para precipitación y temperatura con otros conjuntos de datos climáticos. 

Este conjunto de datos con resolución 0.5 x 0.5 º se ha recomendado que es útil para diferentes aplicaciones climáticas: modelado hidrológico, escenarios de cambio climático y evaluación de modelos regionales [@Mitchell2005]. 




En la PI se han detectado los siguientes patrones: 
1940's, 1950's y desde 1980's los eventos de sequía mas largos y severos. 
1960's y 1970's fueron predominantemente húmedos 

Además en estas decadas la mayor parte del área de la PI estaba con valores de sequía moderados (spei < -)









Se ha identificado una clara tendencia hacia condiciones mas sécas durante el siglo XX en la región Mediterránea de Europa, incluyendo la p

En la Peninsula Iberica durante el siglo XX se ha observado una tendencia hacia condiciones mas secas [@
Pascoa2017; 

]





En el sur de Europa, en particular en la región Mediterránea, se ha observado un incremento en la frecuencia de las sequías [@Hoerling2012]. 

Varios trabajos han puesto de manifiesto el incremento en la frecuencia de las sequías para la región Mediterránea []
--- 






[@VicenteSerrano2014]
S. M. Vicente-Serrano, J.-I. Lopez-Moreno, S. Beguería et al., “Evidence of increasing drought severity caused by temperature rise in southern Europe,” Environmental Research Letters, vol. 9, no. 4, Article ID 044001, 2014.










@Pascoa2017: 
https://www.hindawi.com/journals/amete/2017/4653126/#B24

@Lionello2012
P. Lionello, Ed., The Climate of the Mediterranean Region: From the Past to the Future, Elsevier, 2012.

@Spinoni2015
J. Spinoni, G. Naumann, J. Vogt, and P. Barbosa, “European drought climatologies and trends based on a multi-indicator approach,” Global and Planetary Change, vol. 127, pp. 50–57, 2015.

@Coll2016
J. Coll, E. Aguilar, and L. Ashcroft, “Drought variability and change across the Iberian Peninsula,” Theoretical and Applied Climatology, vol. 130, no. 3-4, pp. 901–916, 2016. 

@Hoerling2012
Hoerling,M., Eischeid, J., Perlwitz, J., Quan, X., Zhang, T., Pegion, P., 2012. On the increased
frequency of Mediterranean drought. J. Clim. 25 (6), 2146–2161.

@Lloyd2002
B. Lloyd-Hughes and M. A. Saunders, “A drought climatology for Europe,” International Journal of Climatology, vol. 22, no. 13, pp. 1571–1592, 2002

@Sousa2011 
P. M. Sousa, R. M. Trigo, P. Aizpurua, R. Nieto, L. Gimeno, and R. Garcia-Herrera, “Trends and extremes of drought indices throughout the 20th century in the Mediterranean, Natural Hazards and Earth System Sciences, vol. 11, no. 1, pp. 33–51, 2011

@Greve2014
P. Greve, B. Orlowsky, B. Mueller, J. Sheffield, M. Reichstein, and S. I. Seneviratne, “Global assessment of trends in wetting and drying over land,” Nature Geoscience, vol. 7, no. 10, pp. 716–721, 2014

@Mitchell2005
T. D. Mitchell and P. D. Jones, “An improved method of constructing a database of monthly climate observations and associated high-resolution grids,” International Journal of Climatology, vol. 25, no. 6, pp. 693–712, 2005


```{r echo=FALSE, results='asis', eval=show_text}
cat(" 

")
```




